臺灣臺南地方法院民事裁定
111年度護字第277號
聲  請  人  臺南市政府社會局

法定代理人  陳榮枝



相  對  人  陳Ａ    姓名年籍住所詳附件
法定代理人  謝Ｃ    姓名年籍住所詳附件
關  係  人  陳Ｂ    姓名年籍住所詳附件
上列當事人間聲請延長安置事件，本院裁定如下：
    主  文
一、准將相對人陳Ａ自民國111年12月11日起至民國112年3月10日
    止延長安置3個月。
二、聲請程序費用新臺幣1,000元由相對人負擔。
    理  由
一、按兒童及少年有下列各款情形之一者，直轄市、縣（市）主
    管機關應予保護、安置或為其他處置；必要時得進行緊急安
    置：㈠兒童及少年未受適當之養育或照顧。㈡兒童及少年有立
    即接受醫療之必要，而未就醫。㈢兒童及少年遭受遺棄、身
    心虐待、買賣、質押，被強迫或引誘從事不正當之行為或工
    作。㈣兒童及少年遭受其他迫害，非立即安置難以有效保護
    ；直轄市、縣（市）主管機關依前條規定緊急安置時，應即
    通報當地地方法院及警察機關，並通知兒童及少年之父母、
    監護人，但其無父母、監護人或通知顯有困難時，得不通知
    之；緊急安置不得超過72小時，非72小時以上之安置不足以
    保護兒童及少年者，得聲請法院裁定繼續安置。繼續安置以
    3個月為限；必要時，得聲請法院裁定延長之，每次得聲請
    延長3個月。兒童及少年福利與權益保障法第56條第1項、第
    57條第1項及第2項分別定有明文。
二、聲請人聲請意旨略以：相對人陳Ａ於民國110年3月8日由聲請
    人緊急安置，嗣向本院聲請裁定繼續及延長安置至111年12
    月10日止。相對人陳Ａ之法定代理人謝Ｃ之同居人陳Ｂ已表達
    無意願與謝Ｃ共同照顧及扶養相對人陳Ａ，謝Ｃ礙於生活及經
    濟壓力尚無法獨自負擔相對人陳Ａ之照顧責任，謝Ｃ與陳Ｂ對
    於相對人陳Ａ之照顧計畫無法達成共識，為維護相對人陳Ａ之
    最佳利益，爰依兒童及少年福利與權益保障法第57條第2項
    規定，聲請准予自111年12月11日起至112年3月10日止延長
    安置相對人陳Ａ3個月等語。
三、經查，聲請人主張之上情，此經本院依職權調取前案查詢索
    引卡、前案相關卷宗核閱無訛，且有聲請人提出之安置評估
    報告表1份在卷可稽，堪信聲請人之主張為真實。本院審酌
    相對人陳Ａ尚未成年，自我保護能力不足，其法定代理人謝Ｃ
    之親職功能仍待提升，目前亦無其他適當親屬可提供協助，
    而相對人陳Ａ於社工員詢問其受安置意願時，表示同意接受
    安置，有兒童及少年受裁定安置前之表達意願書1份可佐，
    謝Ｃ於社工員訪視時亦表示同意繼續讓相對人陳Ａ接受安置，
    故為維護相對人陳Ａ之最佳利益，本院認本件有延長安置之
    必要。是聲請人聲請自111年12月11日起至112年3月10日止
    延長安置相對人陳Ａ3個月，與首揭法條規定尚無不合，應予
    准許。
四、依家事事件法第97條，非訟事件法第21條第2項、第24條第1
    項，民事訴訟法第95條、第78條，裁定如主文。
中　　華　　民　　國　　111 　年　　11　　月　　28　　日
                  家事法庭  法  官  游育倫
以上正本係照原本作成。
如對本裁定抗告須於裁定送達後10日內向本院提出抗告狀。
中　　華　　民　　國　　111 　年　　11　　月　　28　　日
                            書記官 李鎧安